【裁判字號】    92,訴,571
【裁判日期】    920422
【裁判案由】    毒品危害防制條例
【裁判全文】
臺灣高雄地方法院刑事判決                          九十二年度訴字第五七一號
    公  訴  人  臺灣高雄地方法院檢察署檢察官
    被      告  甲○○
右列被告因違反毒品危害防制條例案件，經檢察官提起公訴（九十二年度偵字第七二
九號），本院判決如左：
    主  文
甲○○連續施用第一級毒品，處有期徒刑拾月，扣案殘有第一級毒品海洛因之注射針
筒壹支，沒收銷燬之；又施用第二級毒品，處有期徒刑參月。應執行有期徒刑壹年，
扣案殘有第一級毒品海洛因之注射針筒壹支，沒收銷燬之。
    事  實
一、甲○○前因違反肅清煙毒條例、麻醉藥品管理條例等案件，先後經臺灣高等法院
    高雄分院以八十二年度上訴字第二三二八號及本院以八十二年度訴字第一０六四
    號、八十七年度訴字第四八一號判處有期徒刑三年二月及三月、三年四月確定，
    經合併執行，於民國九十一年七月十五日縮短刑期假釋出監，現仍在假釋期間。
    另因施用毒品案件，經依本院八十七年度毒聲字第一七０九號裁定送強制戒治後
    ，迄強制戒治期滿，由臺灣高雄地方法院檢察署檢察官於八十九年九月二十日以
    八十九年度戒毒偵字第九九二號為不起訴處分確定。詎甲○○仍不知警惕悔改，
    復基於概括犯意，自九十一年十二月二十日十七時許起，至九十二年一月二十二
    日五時許止，連續在高雄火車站廁所等處所，以少許海洛因加水後，以針筒注入
    血管之方式，施用第一級毒品海洛因多次。並另行起意，於九十二年一月二十三
    日零時三十分許往前回溯九十六小時內之某時，在不詳地點施用第二級毒品安非
    他命一次。嗣為警於九十二年一月二十三日零時三十分許，在高雄市前金區○○
    ○街一四三號前查獲，並扣得殘有第一級毒品海洛因殘渣之注射針筒一支。
二、案經高雄市政府警察局移送臺灣高雄地方法院檢察署檢察官偵查起訴。
    理  由
一、訊據被告甲○○對其於右揭時、地施用第一級毒品海洛因之事實坦承不諱，而扣
    案注射針筒一支，經檢驗結果，亦殘有海洛因，有卷附高雄醫學大學附設中和紀
    念醫院九二０三—八七編號檢驗報告可憑，且被告為警查獲時所採集之尿液，呈
    有嗎啡陽性反應，有高雄市立凱旋醫院九十二年二月十一日高市凱醫檢字第八四
    七號煙毒尿液檢驗成績書附卷可證。被告雖矢口否認有何施用第二級毒品安非他
    命之犯行，辯稱其僅施用海洛因，不知尿液為何會有甲基安非他命反應，可能是
    九十二年一月二十二日晚上，其在在鼎山街朋友住所內，有別人在場施用安非他
    命，使其吸食到二手煙霧云云。然查，被告於九十二年一月二十三日為警查獲時
    所採集之尿液，呈有甲基安非他命反應，此有前揭高雄市立凱旋醫院九十二年二
    月十一日高市凱醫檢字第八四七號檢驗成績書附卷可證。依相關文獻資料，甲基
    安非他命經口服投與後約百分之七十於二十四小時內自尿中排出，約百分之九十
    於九十六小時內自尿中排出，由於目前國內尿液中甲基安非他命之檢驗僅為鑑定
    其是否陽性反應，尚未定其含量，且甲基安非他命成分之檢出與其投與方式、投
    與量、個人體質、採尿時間與檢測儀器之精密度等諸多因素有關，因此僅憑尿液
    中呈安非他命陽性反應，並無法確實推算吸食時間距採集時間之長短，惟依上述
    資料推斷，最長可能不會超過四日，此有行政院衛生署藥物食品檢驗局八十一年
    二月八日（八一）藥檢壹字第一一五六號函可參。綜上，被告於九十二年一月二
    十三日零時三十分許起回溯九十六小時內之某時，確有施用第二級毒品安非他命
    ，堪以認定，其所辯未曾施用第二級毒品安非他命云云，顯屬卸責之詞，不足採
    信。又被告前因施用毒品案件，經依本院以八十七年度毒聲字第一七０九號裁定
    送強制戒治後，嗣因強制戒治期滿，由臺灣高雄地方法院檢察署檢察官於八十九
    年九月二十日以八十九年度戒毒偵字第九九二號為不起訴處分確定，有該不起訴
    處分書在卷足憑，其於五年內再犯毒品危害防制條例第十條之罪，事證明確，應
    予依法論科。
二、核被告甲○○所為，係犯毒品危害防制條例第十條第一項之施用第一級毒品罪及
    同法第十條第二項之施用第二級毒品罪。其持有第一級毒品海洛因、第二級毒品
    安非他命之行為，均分別為其施用行為所吸收，均不另論罪。又其施用第一級毒
    品海洛因之行為，均時間緊接、手法相同，觸犯構成要件同一之罪名，顯係基於
    概括犯意為之，應依連續犯之規定論處，並加重其刑。被告所犯上開二罪，犯意
    各別，行為互殊，應分論併罰之。爰審酌被告前有多次煙毒、麻藥前科，素行非
    佳，復經強制戒治及不起訴處分，竟仍不知悔改，於假釋期間再次施用毒品自戕
    其身，顯然缺乏戒絕毒品之決心，惟犯後坦承部分犯行，態度尚可等一切情狀，
    分別酌情量處如主文所示之刑，並定其應執行之刑。扣案之注射針筒一支，殘有
    第一級毒品海洛因，量微無法析離，業如前述，自應與查獲之毒品同視，爰依毒
    品危害防制條例第十八條第一項前段沒收銷燬之。
據上論斷，應依刑事訴訟法第二百九十九條第一項前段，毒品危害防制條例第十條第
一項、第二項、第十八條第一項前段、第二十三條第二項，刑法第十一條前段、第五
十六條、第五十一條第五款，判決如主文。
中      華      民      國      九十二    年      四    月    二十二    日
                                      臺灣高雄地方法院刑事第一庭
                                          審判長法  官  林  水  城
                                                法  官  盧  怡  秀
                                                法  官  謝  雨  真
右正本證明與原本無異。
如不服本判決，應於判決送達後十日內，向本院提出上訴狀。
                                                書記官  陳  威  志
中    華    民    國      九十二      年      四      月     二十二     日
附錄本判決論罪科刑法條：
毒品危害防制條例第十條
施用第一級毒品者，處六月以上五年以下有期徒刑。
施用第二級毒品者，處三年以下有期徒刑。


司法院資訊處製作；財團法人民間司法改革基金會備份。
